臺灣屏東地方法院刑事判決　　　　　　 100年度訴字第1325號
公　訴　人　臺灣屏東地方法院檢察署檢察官
被　　　告　萬筱明
上列被告因違反毒品危害防制條例案件，檢察官提起公訴（100
年度毒偵字第1431、2010號），被告於準備程序中就被訴事實為
有罪之陳述，本院合議庭裁定改依簡式審判程序審理，茲判決如
下：
    主  文
萬筱明施用第一級毒品，累犯，處有期徒刑捌月；又施用第二級
毒品，累犯，處有期徒刑肆月；又施用第二級毒品，累犯，處有
期徒刑肆月，扣案摻甲基安非他命殘渣之吸食器壹個沒收銷燬之
；又施用第一級毒品，累犯，處有期徒刑捌月，扣案海洛因壹包
（驗後淨重零點零壹公克）及摻海洛因殘渣之針筒壹支沒收銷燬
之。應執行有期徒刑壹年肆月，扣案海洛因壹包（驗後淨重零點
零壹公克）、摻海洛因殘渣之針筒壹支、摻甲基安非他命殘渣之
吸食器壹個，沒收銷燬之。
    事  實
一、萬筱明前因違反毒品危害防制條例案件，經送觀察、勒戒後
    ，認有繼續施用毒品傾向，再送強制戒治，於民國98年12月
    16日停止戒治；又因竊盜案件，經法院判處有期徒刑4 月確
    定，於99年3 月16日執行完畢。詎猶不知悔改，明知海洛因
    及甲基安非他命分屬毒品危害防制條例所規定之第一、二級
    毒品，不得持有及施用，仍分別基於施用第一、二級毒品之
    犯意，為下列犯行：
  (一)於100 年4 月19日15時許，在屏東縣屏東市高屏大橋下公園
    內，以將海洛因加水置於針筒後注入體內之方式，施用第一
    級毒品海洛因1 次。另於100 年4 月21日16時30分許回溯12
    0 小時內之某時，在不詳地點，以不詳方式，施用第二級毒
    品甲基安非他命1 次。嗣於100 年4 月21日16時許，在高雄
    市○○區○○街與鼎華路口處，因行跡可疑為警盤查，徵其
    同意後採尿送驗，檢出海洛因代謝後之嗎啡及甲基安非他命
    陽性反應，始悉上情（毒偵字第2010號）。
  (二)於100 年6 月26日15時許，在屏東縣屏東市光大四巷84號住
    處，以將甲基安非他命置於玻璃管吸食器內以火燒烤後，吸
    食所產生煙霧之方式，施用第二級毒品甲基安非他命1 次。
    復於100 年6 月28日上午11時許，在高雄市大寮區某加油站
    ，以將海洛因加水置於針筒後注入體內之方式，施用第一級
    毒品海洛因1 次。嗣於同日15時20分許，在前揭住處，為警
    持搜索票查獲，並扣得其所有海洛因1 包（驗後淨重0.01公
    克）、針筒1 支及吸食器1 組，復徵得其同意後採尿送驗，
    檢出海洛因代謝後之嗎啡及甲基安非他命陽性反應，始悉上
    情（毒偵字第1431號）。
二、案經屏東縣政府警察局屏東分局報告及高雄市政府警察局三
    民第二分局報告台灣高雄地方法院檢察署呈請台灣高等法院
    高雄分院檢察署檢察長令轉臺灣屏東地方法院檢察署檢察官
    偵查起訴。
    理  由
一、上開事實，業據被告於警詢、偵訊及本院審理時坦承不諱，
    並有搜索扣押筆錄、扣押物品目錄表、尿液採證編號姓名對
    照表、台灣檢驗科技股份有限公司濫用藥物檢驗報告、正修
    科技大學尿液檢驗報告、簡易快速篩檢試劑初步檢驗報告、
    查獲施用毒品案件報告表、高雄市立凱旋醫院濫用藥物成品
    檢驗鑑定書等資料附卷可稽，顯見被告前揭自白與事實相符
    ，足徵其確有於上開時地分別施用海洛因及甲基安非他命之
    犯行無誤。本件事證明確，被告犯行，洵堪認定。
二、核被告所為，係犯毒品危害防制條例第10條第1 項施用第一
    級毒品罪及同條第2 項施用第二級毒品罪，被告持有毒品，
    復進而施用，其持有毒品之低度行為，為施用毒品之高度行
    為所吸收，均不另論罪。上開4 罪犯意各別，行為互異，應
    分論併罰。被告前因竊盜案件，經法院判處有期徒刑4 月確
    定，於99年3 月16日執行完畢一節，有台灣高等法院被告前
    案紀錄表在卷可按，其於執行完畢5 年內故意再犯本件各罪
    ，均為累犯，應依法加重其刑。爰審酌被告雖於犯後坦承犯
    行，而施用毒品行為本質上係屬自我戕害行為，反社會性程
    度應屬較低；惟施用毒品，不僅足以戕害其個人身心，且極
    易滋生其他犯罪，惡化治安甚重，嚴重損及公益，且被告前
    經觀察、勒戒助其戒除毒品，竟再為本件施用毒品犯行，顯
    見其不思悔改，自制力亦顯不佳，並斟酌前科素行之紀錄等
    一切情狀，分別量處如主文所示之刑，並定其應執行之刑。
    扣案海洛因1 包（驗後淨重0.01公克），為第一級毒品，此
    有上開高雄市立凱旋醫院鑑定書在卷可按；又扣案針筒1 支
    摻有海洛因殘渣，吸食器1 個摻有甲基安非他命殘渣，業有
    各該初步檢驗報告附卷可佐，顯留有海洛因、甲基安非他命
    殘渣難以析離，均應依毒品危害防制條例第18條第1 項前段
    之規定，沒收銷燬之，檢驗耗損之毒品，顯已滅失，自無庸
    諭知沒收銷燬之。至其餘扣案物品尚乏確切證據證明與本件
    施用毒品有關，爰不為沒收之諭知，附此敘明。
據上論斷，應依刑事訴訟法第273 條之1 第1 項、第299 條第1
項前段，毒品危害防制條例第10條第1 項、第2 項、第18條第1
項前段，刑法第11條、第47條第1 項、第51條第5 款，判決如主
文。
本案經檢察官劉昀到庭執行職務。
中    華    民    國   100    年    11    月    29    日
                  刑事第二庭    法  官  翁世容
以上正本證明與原本無異。
如不服本判決應於收受判決後10日內向本院提出上訴書狀，並
應敘述具體理由；其未敘述上訴理由者，應於上訴期間屆滿後
20日內向本院補提理由書（均須按他造當事人之人數附繕本）
「切勿逕送上級法院」。
中    華    民    國   100    年    11    月    29    日
                                書記官  張孝妃
附錄：
毒品危害防制條例第10條
施用第一級毒品者，處 6 月以上 5 年以下有期徒刑。
施用第二級毒品者，處 3 年以下有期徒刑。